# 请教陈版关于外币折算的处理

提问人：chukuang3321 时间：2016-11-15 13:17:50
香港公司A，以港币为记账本位币，其母公司B在内地，需向内地报送人民币报表，执行中国的企业会计准则。 1 假设A公司 2016年 2 月增加固定资款（不考虑折旧因素）、应收账款各一项，价值原币均为人民币 1000 元，发生时折成均为港币 1250 元入账； 2016年末A公司港币报表上这两项资产价值分别为港币 1250 、1111.11； 2016 年末折算成上报母公司的人民币报表时，这两项资产价值分别为人民币 1125 、 1000 。如下表： 项 目发生时人民币发生时港币（汇率0.8）当期末港币报表（汇率0.9）当期末人民币报表（汇率0.9）固定资产 1,000.00 1,250.00 1,250.00 1,125.00 应收账款 1,000.00 1,250.00 1,111.11 1,000.00 这里导至A公司人民币报表及母公司B合并报表上的固定资产的人民币价值增加了 125 元。这个事情需要怎么办呢？
2 前述A公司在内地、美州均有子公司，A合并报表、B合并报表上均有大额外币报表折算差额、汇兑损益，有没有什么方法让外币报表折算差额、汇兑损益可以抵销掉一部分的啊？
请陈版及各位高人赐教，谢谢！

回答人：chenyiwei
1 、固定资产属于非货币性项目，其在初始确认日按当日汇率折合为本位币（港币）入帐后，本位币金额就保持不变，期末按当时的即期汇率折合为人民币，所以会导致你看到的人民币金额增加的情况，该变动属于外币报表折算差额（其他综合收益）性质。 2 、汇兑损益和外币报表折算差额的性质不同。汇兑损益是将外币货币性项目折算到本位币时产生；外币报表折算差额是将本位币金额折算到本位币以外的报告货币时产生，因此不能抵销。

提问人：chukuang3321 时间：2016-11-16 09:37:28
感谢陈版！ 关于问题 1 ，还有些小疑问：确实按准则的要求是应该要这样处理的，可是站在B合并报表的立场看，这样处理导致资产价值、其他综合收益、外币报表折算差额会经常有一个波动，但这个波动本质上来说是没有任何实质意义的。或者钻个牛角尖，这样处理与历史成本计价的原则有一定冲突，并且这些波动可能导致综合收益数据失真。

回答人：chenyiwei
外币报表折算问题，还是站在境外子公司的立场上处理的，你站在母公司的角度看可能觉得怪，换个角度看就合理了。